臺灣臺北地方法院刑事判決　　　　　　　99年度易字第3339號
公　訴　人　臺灣臺北地方法院檢察署檢察官
被　　　告　賀自強
上列被告因傷害案件，經檢察官聲請以簡易判決處刑（99年度偵
緝字第1826號），本院認不宜以簡易判決處刑（99年度簡字第38
01號），改以通常程序審理，判決如下：
    主  文
賀自強傷害人之身體，累犯，處拘役肆拾日，如易科罰金，以新
臺幣壹仟元折算壹日。
    事  實
一、賀自強前因妨害公務案件，經臺灣士林地方法院以93年度士
    簡字第1614號刑事判決判處有期徒刑3 月確定，於民國94年
    11月15日以易科罰金執行完畢；又於94、97年間，先後因傷
    害案件，分別經臺灣士林地方法院及本院各判處罰金新臺幣
    9,000 元及拘役30日確定。緣賀自強於99年2 月4 日晚上7
    時許，在臺北市○○路○段73號前，因向鄰近設攤之陳秋靜
    攀談借用手機生有齟齬。適陳秋靜友人林奕良前來而聽聞陳
    秋靜之抱怨，乃於同日晚上8 時40分許，要求賀自強離開該
    處，雙方因而發生口角。賀自強先因情緒激動而動手捶打騎
    樓柱子，林奕良則誤認賀自強有出手攻擊之意，遂出手推擠
    賀自強，雙方旋即基於傷害之意出手互毆（林奕良涉嫌傷害
    部分，業經檢察官為不起訴處分），致林奕良受有臉部開放
    性傷口、下唇挫傷、手背磨損或擦傷之傷勢。
二、案經林奕良訴由臺北市政府警察局大安分局報請臺灣臺北地
    方法院檢察署檢察官偵查起訴。
    理  由
一、按被告以外之人於審判外之陳述，雖不符刑事訴訟法第159
    條之1 、159 條之2 、159 條之3 、159 條之4 等規定，而
    經當事人於審判程序同意作為證據，法院審酌該言詞陳述或
    書面陳述作成時之情況，認為適當者，亦得為證據。當事人
    、代理人或辯護人於法院調查證據時，知有第159 條第1 項
    不得為證據之情形，而未於言詞辯論終結前聲明異議者，視
    為有前項之同意，刑事訴訟法第159 條之5 定有明文。本案
    當事人就下述證據方法之證據能力，於言詞辯論終結前均未
    異議，而經本院審酌各該證據方法之作成時，並無其他不法
    之情狀，均適宜為本案之證據，依刑事訴訟法第159 條之5
    之規定，有證據能力。
二、訊據被告賀自強固不否認有於案發時、地與告訴人林奕良發
    生糾紛，惟辯稱：伊只有防衛，並沒有犯傷害罪云云。經查
    ：
（一）被告確有於案發時、地出手傷害林奕良之事實，業據被告
      於警詢時供稱：當時林奕良說伊騷擾他朋友，之後邊罵伊
      邊推伊，然後伊就和他打起來等語（99年度偵字第5861號
      卷第13頁）、於偵查中供稱：伊和林奕良因打架互告，伊
      用拳頭打他的臉，但沒有打他的手背等語（99年度偵緝字
      第1826號卷第18頁）、於本院審理時供稱：是他先出手伊
      才出手等語（本院卷第47頁反面），核與證人即告訴人林
      奕良於本院審理時具結指稱：當時伊是到現場去找朋友，
      陳秋靜說被告一直騷擾他，伊就要被告離開，被告情緒激
      動搥柱子，伊以為被告要動手打伊，所以伊就推被告，被
      告說你碰到我了，所以一拳朝伊的頭打過來，伊就還手，
      接著就開始扭打，伊的頭、臉及手背都有受傷，傷勢就如
      同驗傷單等語大致相符（本院卷第29-30 頁），證人陳秋
      靜證稱：被告與林奕良發生爭執後，林奕良把被告推開，
      被告說你碰到我了，兩人就打起來了，他們兩人是男生，
      動作很大，我們拉不開。他們兩個人就是像男生打架，打
      的還滿兇的，還有撞倒旁邊的機車，從騎樓打到馬路等語
      （本院卷第30-31 頁反面），且經本院當庭勘驗現場光碟
      內容為：１. 在錄影時間20時45分23秒時，在畫面11點鐘
      方向出現兩人互毆之情形，但無法辨識兩人的特徵。２.
      二人持續互毆推拉至20時46分9 秒，期間有一人跌倒於機
      車上，又起身相互攻擊，其中似乎有第三人靠近該互毆之
      二人，但該人做何行為無法辨識。３. 直至20時47分11秒
      雙方離開畫面，有本院勘驗筆錄在卷可查（本院卷第46頁
      反面）。綜上，堪認被告與林奕良發生爭執後，確有彼此
      基於傷害之意互毆無疑，被告辯稱僅係防衛云云，顯不足
      採。
（二）雖被告否認有造成林奕良手背之傷害云云。然林奕良確有
      因被告之傷害行為而受有臉部開放性傷口、下唇挫傷、手
      背磨損或擦傷之事實，此除業經林奕良指述綦詳外，並有
      國泰綜合醫院診斷證明書附卷可稽（99年度偵字第5861號
      卷第11頁）。再參以證人陳秋靜之證詞及本院勘驗筆錄，
      可知被告及林奕良二人有持續互毆一段時間，期間並有撞
      倒路邊機車。是以本案互毆情節以觀，林奕良所受傷勢顯
      不可能僅存在頭部，林奕良之指述應屬可採，足認林奕良
      所受之傷勢均與被告之傷害行為有因果關係，且係包括於
      被告之傷害犯意之內，殆無疑義。
（三）綜上所述，被告確有傷害林奕良之事實。本案事證明確，
      被告犯行洵堪認定，應依法論科。
三、核被告所為，係犯刑法第277 條第1 項之普通傷害罪。被告
    有如事實欄所述之前科，有臺灣高等法院被告前案紀錄表可
    查，其於有期徒刑執行完畢後五年內，再犯本案有期徒刑以
    上之罪，應依刑法第47條第1 項之規定，論以累犯，並加重
    其刑。爰審酌被告已有傷害前科，卻於與他人生有糾紛時，
    仍不思妥適解決，又出手傷害他人，行為確有不該。惟念其
    犯後坦承部分犯行，且係因告訴人先出手推擠被告始引發彼
    此互毆之事，並參酌被告智識程度、犯罪動機、目的、手段
    及所生損害等一切情狀，量處如主文所示之刑，並諭知易科
    罰金之折算標準，以資儆懲。
據上論斷，應依刑事訴訟法第299 條第1 項前段，刑法第277 條
第1 項、第47條第1 項、第41條第1 項前段，刑法施行法第1 條
之1 第1 項，判決如主文。
本案經檢察官葉惠燕到庭執行職務。
中    華    民    國   100    年    3     月    1     日
                  刑事第七庭  法  官  林勇如
上正本證明與原本無異。
如不服本判決應於收受送達後10日內向本院提出上訴書狀，並應
敘述具體理由；其未敘述上訴理由者，應於上訴期間屆滿後20日
內向本院補提理由書（均須按他造當事人之人數附繕本）「切勿
逕送上級法院」。告訴人或被害人如對於本判決不服者，應具備
理由請求檢察官上訴，其上訴期間之計算係以檢察官收受判決正
本之日期為準。
                              書記官  葉潔如
中    華    民    國   100    年    3     月    1     日
附錄本案論罪法條全文：
中華民國刑法第277 條
傷害人之身體或健康者，處3 年以下有期徒刑、拘役或1 千元以
下罰金。
犯前項之罪因而致人於死者，處無期徒刑或7 年以上有期徒刑；
致重傷者，處3 年以上10年以下有期徒刑。